# 融易信等电子票据凭证是否要重分类至应收账款

提问人：JiangAFFF 时间：2022-03-18 11:46:12
求助陈版：
公司的融易信票据为客户在网上融易信电子平台开具，保理人为客户集团下设一个商业保理公司，公司持有这种票据一般是持有至到期收款，请问这种票据适用财会〔 2021 〕 32 号所规定的应划分至应收账款的范畴吗？
若适用，需要追溯从 2019 年开始进行划分吗？
参考资料：财政部：严格执行企业会计准则 切实做好企业 2021 年年报工作 财会〔 2021 〕 32 号
企业因销售商品、提供服务等取得的、不属于《中华人民共和国票据法》规范票据的“云信”、“融信”等数字化应收账款债权凭证，不应当在“应收票据”项目中列示。企业管理“云信”、“融信”等的业务模式以收取合同现金流量为目标的，应当在“应收账款”项目中列示；既以收取合同现金流量为目标又以出售为目标的，应当在“应收款项融资”项目中列示。企业转让“云信”、“融信”等时，应当根据《企业会计准则第 23 号――金融资产转移》(财会〔 2017 〕 8 号)判断是否符合终止确认的条件并进行相应的会计处理。

回答人：chenyiwei
这类债权凭证不属于法律上的票据，应作为应收账款列报（如满足条件可列报为应收款项融资）。以前年度如作为应付票据列报的，应进行相应的同口径调整。